【裁判字號】    97,中交簡上,1013
【裁判日期】    971231
【裁判案由】    過失傷害
【裁判全文】
臺灣臺中地方法院刑事判決  97年度中交簡上字第1013號
上  訴  人  臺灣臺中地方法院檢察署檢察官
上  訴  人
即  被  告  甲○○
上列上訴人因過失傷害案件，不服本院臺中簡易庭97年度中交簡
字第2121號中華民國97年9月25日第一審簡易判決（臺灣臺中地
方法院檢察署97年度偵字第17477號）提起上訴，本院管轄之第
二審合議庭判決如下：
    主    文
上訴駁回。
甲○○緩刑參年。
    事實及理由
一、本案經本院審理結果，認第一審簡易判決認事用法及量刑均
    無不當，應予維持，並引用第一審判決書記載之事實、證據
    及理由。
二、上訴人即被告甲○○（下稱被告甲○○）上訴意旨略以：本
    件雙方均有過失等語。另檢察官上訴意旨略以：（一）本件
    原審判決認被告於員警尚不知何人肇事前，向員警承認肇事
    自首犯罪乙節，與事實不符。（二）被告於事發後，並未向
    告訴人道歉，且未完成民事賠償，犯後態度不佳，請求加重
    量刑等語。
三、惟查：
（一）按犯人在犯罪未發覺之前，向該管公務員告知其犯罪，而
      不逃避接受裁判，即與刑法第六十二條規定自首之條件相
      符，不以言明「自首」並「願受裁判」為必要，最高法院
      六十三年臺上字第一一○一號判例意旨參照。又按刑法第
      六十二條所謂未發覺之罪，係以凡不知犯罪之事實或雖知
      有犯罪事實而不知犯罪之人為何人皆屬之，最高法院七十
      年度臺上字第一三二九號判決意旨參照。經查本件過失傷
      害案件，報案人報案時未報明肇事人姓名，而處理人員前
      往傷者就醫之醫院處理時，肇事人在場，並當場承認為肇
      事人乙節，有證人即員警林志標製作之臺中市○○○道路
      交通事故肇事人自首情形紀錄表（下稱自首情形紀錄表）
      乙紙在卷可稽，另佐以證人即被害人乙○○事發後，於中
      國醫藥學院附設醫院急診室接受員警進行交通事故談話紀
      錄時所述，亦未具體指明肇事人，有卷附臺中市○○○道
      路交通事故談話紀錄表乙紙附卷可佐，應可認前揭自首情
      形紀錄表之記載可採，此部分上訴為無理由。
（二）按關於刑之量定，係實體法上賦予法院得為自由裁量之事
      項，苟已斟酌刑法第五十七條各款所列情狀，而未逾越法
      定刑度，或濫用其權限，即不得任意指摘為違法（最高法
      院七十二年度臺上字第六六九六號、七十五年度臺上字第
      七Ｏ三三號判例、九十五年度臺上字第七三一五號、第七
      三六四號判決均可參照）。且在同一犯罪事實與情節，如
      別無其他加重或減輕之原因，下級審法院量定之刑，亦無
      過重或失輕之不當情形，則上級審法院對下級審法院之職
      權行使，原則上應予尊重（最高法院八十五年度臺上字第
      二四四六號判決參照）。
（三）被告所犯之刑法第二百八十四條第一項前段之過失傷害罪
      ，其法定刑為「六月以下有期徒刑、拘役或五百元以下罰
      金」，而原審已依刑事訴訟法第四百五十四條第二項詳細
      記載認定之犯罪事實、證據及應適用之法條，顯已審酌被
      告之過失傷害犯行，對告訴人所造成之損害、雙方的過失
      比例、被告符合自首規定及被告迄至簡易判決為止，尚未
      與告訴人達成民事和解等一切情狀。另有關告訴人損害賠
      償金額的認定，本應由雙方循民事訴訟途徑，依據告訴人
      提出實際所受損害之證明及雙方的過失程度，由民事法院
      依法裁判，始為正途，自不能在原審業已考量雙方尚未達
      民事和解的客觀情狀，而於法定刑度內量處被告有期徒刑
      四月，並諭知易科罰金之折算標準後，再以雙方尚未達成
      民事和解，而請求量處更重的刑度。從而原審量刑並無何
      違法失當之處，上訴人指摘原審判決量刑過輕等語，並無
      理由，應將其上訴駁回。
（四）另被告甲○○認雙方均有過失乙節，其中就證人即告訴人
      乙○○（下稱證人乙○○）是否有過失部分，涉及證人乙
      ○○是否另涉刑法第二百八十四條第一項前段之過失傷害
      及民事上是否適用民法第二百十七條過失相抵之問題，原
      審量刑既已考慮如上，此部分上訴即無理由。
（五）又查被告甲○○前未曾受有期徒刑以上刑之宣告，有臺灣
      臺中地方法院檢察署刑案資料查註紀錄表及臺灣高等法院
      被告前案紀錄表各一件在卷可稽，其因一時過失致罹律法
      ，且犯後已與被害人達成民事和解，賠償被害人之損失，
      有卷附本院調解程序筆錄可參（本院卷第四十七頁），另
      證人乙○○已具狀撤回告訴（本院卷第四十六頁），雖依
      法不生撤回之效力，然再參以證人乙○○於本院準備程序
      陳明：願意原諒被告甲○○，同意給被告甲○○緩刑，只
      希望被告甲○○以後不要再酒後肇事等語（參本院卷第三
      十六頁反面），足見證人乙○○有不再訴追及寬宥被告甲
      ○○之意，而被告甲○○經此偵、審程序之教訓及刑之諭
      知，當知所警惕，信無再犯之虞，本院以為所宣告之刑以
      暫不執行為適當，爰併宣告緩刑三年。
據上論斷，應依刑事訴訟法第四百五十五條之一第一項、第三項
、第三百七十三條、第三百六十八條，刑法第七十四條第一項第
一款，判決如主文。
本案經檢察官丙○○到庭執行職務。
中    華    民    國    97    年    12    月    31    日
                刑事第十一庭  審判長法  官  王世華
                                    法  官  丁智慧
                                    法  官  林慶郎
以上正本證明與原本無異
不得上訴
                                    書記官  廖春玉
中    華    民    國    97    年    12    月    31    日
附錄本案論罪科刑法條全文：
中華民國刑法第284條
（過失傷害罪）
因過失傷害人者，處 6 月以下有期徒刑、拘役或 5 百元以下罰
金，致重傷者，處1年以下有期徒刑、拘役或5百元以下罰金。


司法院資訊處製作；財團法人民間司法改革基金會備份。
